臺灣臺中地方法院刑事判決　　　　 96年度中交簡上字第757號
上　訴　人
即　被　告　丁○○
上列上訴人即被告因公共危險案件，不服本院臺中簡易庭96年度
中交簡字第1948號中華民國96年7月6日第一審簡易判決（聲請簡
易處刑案號：臺灣臺中地方法院檢察署96年度速偵字第3014號）
，提起上訴，本院管轄之第二審合議庭判決如下：
    主    文
上訴駁回。
丁○○緩刑貳年，並向指定之公益團體、地方自治團體或社區提
供肆拾小時之義務勞務，緩刑期間付保護管束。
    犯罪事實及理由
一、本案經本院審理結果，認第一審判決認事用法及量刑均無不
    當，應予維持，除引用第一審簡易判決書（包括聲請簡易判
    決處刑書）記載之事實、證據及理由（如附件）外，並據上
    訴人即被告丁○○（下稱被告）於本院審理時坦白承認。
二、上訴意旨略以：被告因一時失慮飲酒駕車而為本案犯行，惟
    被告從無前科，且已痛定思痛、決心戒酒，復與本案車損之
    案外人甲○○、丙○○均達成和解，已無再犯之虞，請准給
    予被告緩刑自新之機會等語。
三、原審認被告服用酒類，不能安全駕駛動力交通工具而駕駛犯
    行，事證明確，而依刑法第一百八十五條之三、第四十一條
    第一項前段，刑法施行法第一條之一，判處被告拘役五十日
    ，如易科罰金，以新臺幣二千元折算一日，認事用法並無違
    誤，量刑亦屬妥適。被告僅以請求給予緩刑自新機會為由而
    提起本件上訴，為無理由，應予駁回。
四、查被告未曾因故意犯罪受有期徒刑以上刑之宣告，先前亦無
    任何刑事犯罪紀錄，有臺灣臺中地方法院檢察署刑案資料查
    註紀錄表及臺灣高等法院被告前案紀錄表各一件在卷可按，
    茲念被告因一時失慮，致罹刑章，並衡酌被告犯後坦承犯行
    ，且與本案車損之案外人甲○○、丙○○均已達成和解，有
    和解書二件附卷可案，堪認具有悔意、犯罪後態度尚佳，其
    經此偵查審判程序，當知所警惕，信無再犯之虞，本院認所
    宣告之刑以暫不執行為適當，併予宣告緩刑二年，以啟自新
    。又為使被告於緩刑期間內，仍深知戒惕，避免緩刑之宣告
    遭撤銷，併宣告其於緩刑期間內，向指定之公益團體、地方
    自治團體或社區，提供四十小時之義務勞務，並依刑法第九
    十三條第一項第二款之規定，諭知其應於緩刑期間付保護管
    束，期能使被告於義務勞務過程及保護管束期間，確切明瞭
    本案犯罪所生之危險，並培養正確法治觀念。至於被告究應
    向何公益團體、地方自治團體或社區提供義務勞務，屬執行
    之問題，應由執行檢察官斟酌全案情節及各公益團體、地方
    自治團體或社區之需求，妥為指定，併予敘明。
據上論斷，應依刑事訴訟法第四百五十五條之一第一項、第三項
、第三百七十三條、第三百六十八條，刑法第七十四條第一項第
一款、第二項第五款、第九十三條第一項第二款，判決如主文。
本案經檢察官乙○○到庭執行職務。
中　　華　　民　　國　　96　　年　　10　　月　　5 　　日
                  刑事第九庭  審判長法  官  周瑞芬
                                    法  官  莊秋燕
                                    法  官  何世全
上正本證明與原本無異。
不得上訴。
                                    書記官  童洪芳美
中　　華　　民　　國　　96　　年　　10　　月　　5 　　日
